Inventaris van het archief van het Ministerie van Onderwijs, Cultuur en Wetenschap, Directoraat-Generaal voor het Voortgezet Onderwijs en taakvoorgangers [1954 -] 1968 - 1992 [1993], (1954) 1968-1992 (1993)
Nationaal Archief, Den Haag
- Directoraat-Generaal van het Voortgezet Onderwijs (DGVO), 1
  - Stukken betreffende afzonderlijke onderwerpen, 1.2
    - Taakuitvoering, 1.2.4
      - Beleid ten aanzien van opleidingsvormen in het algemeen voortgezet onderwijs, 1.2.4.03
        - Overige algemene opleidingsvormen, 1.2.4.03.2
          - Stukken betreffende de totstandkoming van een circulaire houdende een leidraad bij de invoering van de Rechtspositieregeling voor de Ondersteuning Volwassenen-Educatie (VE), 1987; 1397; omslag
          - Stukken betreffende het adviseren van de minister inzake het te voeren beleid ten aanzien van de invoering van Deeltijds Algemeen Voortgezet Onderwijs (DAVO), 1987; 1398; omslag
          - Circulaires met betrekking tot dag- en avondonderwijs, met bijlagen, 1988-1991; 1399; omslag
          - Stukken betreffende de Regeling Rechtspositionele Aspecten Intensivering Scholing voor Onderwijsinstellingen (ISO) 1989, 1400; omslag
          - Stukken betreffende het adviseren van de staatssecretaris inzake het beleid van de onderwijsterreinen van het algemeen voortgezet onderwijs, 1989-1991; 1401; pak
          - Stukken betreffende het tot stand komen van een regeling verlenging en uitbreiding van het Onderwijs in Eigen Taal (OET) voor het voortgezet onderwijs, faciliteitenregeling voor leerlingen uit culturele minderheidsgroepen en anderstalige leerlingen schooljaar 1990-1991, 1989-1991; 1402; pak
            Nota bene: Bevat tevens de instelling van de Commissie Begeleiding Invoering Examenprogramma's Turkse Taal en Arabische Taal LBO en MAVO (ARTU)
          - Stukken betreffende het voorbereiden van de herziening van Regeling Remedial Teaching Voortgezet Onderwijs naar aanleiding van aanvragen om vergoeding voor remedial teaching aan leerlingen die een grote achterstand in hun leervorderingen hebben welke uitsluitend het gevolg is van dyslexie, 1989-1991; 1403; pak
      - Beleid ten aanzien van opleidingsvormen in het lager- en middelbaar beroeps onderwijs (LBO en MBO), 1.2.4.04
        - Nota van de directeur Technisch Beroepsonderwijs (TBO) inzake aangelegenheden van en toezicht op scholengemeenschappen, 1969; 1404; stuk
        - Stukken betreffende de Directie-Werkgroep Beroepsgericht Voortgezet Onderwijs (BVO), ingesteld en samengesteld ten behoeve van het leveren van een bijdrage aan de totstandkoming van de door de minister in het vooruitzicht gestelde beleidsnota, met nota's en verslagen van besprekingen, 1971-1972; 1405; omslag
        - Stukken betreffende het behandelen van de problematiek rond de middenschool met name de relatie cursusduurverlenging LBO en ontwikkeling van geïntegreerd onderwijs voor 11/12 - 15/16 jarigen alsmede de plaats van het Lager Technisch Onderwijs (LTO) in het voortgezet onderwijs nu en in de toekomst, 1971-1973; 1406; omslag
        - Stukken betreffende het adviseren, coördineren en voeren van interdepartementaal overleg met VROM en de Vaste Commissies voor Volksgezondheid en Onderwijs en Wetenschappen inzake de overdracht van MBO-opleidingen voor de gezondheidzorg (MBO-V), 1971-1981; 1407-1413; 5 pakken en 2 omslagen
          - 1971-1975, 1407; pak
          - 1976, 1408; pak
          - 1977, 1409; omslag
          - 1978, 1410; pak
          - 1979, 1411; pak
          - 1980, 1412; omslag
          - Vergaderstukken van de Begeleidingscommissie MBO-V, met voortgangsrapportage 1980-1981, 1413; pak
        - Stukken betreffende het stellen van overgangsregelen en overige maatregelen, omtrent lerarenopleidingen voor beroepsgerichte vakken op 2e en 3e graads niveau, 1972; 1414; omslag
        - Stukken betreffende het in beraad nemen over de problematiek van de cursussen voor 2e graads bevoegdheden in de beroepsgerichte vakken zowel in de Technisch Beroepsonderwijs (TBO)- als in de Beroepsgericht Voortgezet Onderwijs (BVO)-sector, 1973; 1415; omslag
        - Stukken betreffende het maken van opmerkingen ten aanzien van het avondonderwijs in het Middelbaar Economisch- en Administratief Onderwijs (MEAO), 1974-1979; 1416; omslag
        - Rapporten over de positie van het voorbereidend jaar bij het hoger beroepsonderwijs, 1975-1977; 1417; omslag
        - Vergaderstukken van de Projectgroep Lager Beroeps Onderwijs (LBO), 1976-1977; 1418-1423; 6 pakken
          - 1976 jan. - mrt., 1418; pak
          - 1976 apr. - jun., 1419; pak
          - 1976 sep. - nov., 1420; pak
          - 1977 jan. - feb., 1421; pak
          - 1977 mrt. - sep., 1422; pak
          - 1977 nov. - dec., 1423; pak
        - Vergaderstukken van de Interdepartementale Contactgroep Individueel Technisch Onderwijs (ITO) - Individueel Huishoud- en Nijverheids Onderwijs (IHNO) - Individueel Lager Onderwijs (ILO), 1976-1978; 1424-1426; 2 pakken en 1 omslag
          - 1976 mei - 1977 feb., 1424; pak
          - 1977 mei - dec., 1425; pak
          - 1978, 1426; omslag
        - Stukken betreffende het tot stand komen van circulaires inzake de doorstroming van leerlingen van de MAVO en LBO naar het MBO, 1976-1979; 1427; pak
        - Stukken betreffende Werkgroep 0-fase Uiterlijke Verzorging LHNO/IHNO en Landelijke Werkgroep Uiterlijke Verzorging, ingesteld ten behoeve van het experimenteren met het vak uiterlijke verzorging in het programma van het Lager Huishoud- en Nijverheidsonderwijs / Individueel Huishoud- en Nijverheidsonderwijs (LHNO/IHNO) ter bestrijding van de jeugdwerkloosheid, 1976-1984; 1428-1435; 6 pakken en 2 omslagen
          - Werkgroep 0-fase Uiterlijke Verzorging LHNO/IHNO 1976-1984, 1428-1430
            - Voorgeschiedenis en installatie 1976-1980, 1428; pak
            - Vergaderstukken 1980, 1429; pak
            - Nota's, interim-rapporten en rapporten 1980-1984, 1430; pak
          - Landelijke Werkgroep Uiterlijke Verzorging, met vergaderstukken 1980-1984, 1431-1434
            - 1980-1981, 1431; pak
            - 1982, 1432; pak
            - Voortgangsnota Uiterlijke Verzorging 1983, 1433; omslag
            - Eindrapport 1983-1984, 1434; pak
          - Het behandelen van het model lessen uiterlijke verzorging 1983, 1435; omslag
        - Stukken betreffende het coördineren en evalueren van de uitvoering van het beleid van de scholing aan en de behartiging van de belangen van het vormingswerk voor 16 tot en met 18 jarigen, 1977-1979; 1436-1437; 2 pakken
          - Het voeren van overleg met de minister en staatssecretaris inzake een algemene maatregel van bestuur ten behoeve van beroepsonderwijs voor 16 - 18 jarigen 1977-1979, 1436; pak
          - Nota's aan de minister inzake de financiële gevolgen van de uitvoering van de beleidsnotitie 16 tot en met 18 jarigen 1977-1979, 1437; pak
        - Vergaderstukken van de Werkgroep Middelbaar Huishoud- en Nijverheids Onderwijs (MHNO), 1977-1979; 1438; omslag
        - Stukken betreffende de regionalisatie van educatieve voorzieningen voor werkende jongeren en de ontwikkeling en vernieuwing van de volwasseneneducatie, 1977-1982; 1439; pak
        - Vergaderstukken van de Begeleidingscommissie Evaluatie VO/ Lager en Middelbaar Onderwijs (LMB), 1978-1981; 1440; pak
        - Vergaderstukken van de Projectgroep Middelbaar Beroeps Onderwijs (MBO), 1979-1980; 1441-1442; 2 pakken
          - 11e - 16e vergadering 1979-1980, 1441; pak
          - 20e - 25e vergadering 1979-1980, 1442; pak
        - Stukken betreffende het tot stand komen van de beleidsnota (Detail)Handelsonderwijs in samenwerking met het Ministerie van Economische Zaken, 1979-1982; 1443; pak
        - Voorlopige Landelijke Onderwijskundige Coördinatiegroep (VLOG), ingesteld met als taak het opstellen van landelijke ondersteunings- en ontwikkelingsplan ter ondersteuning en uitvoeringscoördinatie van de proefprojecten 16 - 18 jarigen en het ontplooien van activiteiten ten behoeve van een goede doorstromingsregeling van het Kort Middelbaar Beroeps Onderwijs (KMBO), met vergaderstukken, 1979-1983; 1444-1495; 42 pakken en 10 omslagen
          - Adviezen van de Adviescommissie Onderwijskundige Inrichting (AOI) 1979, 1444; omslag
          - Behandeling van het Ontwikkelingsplan Voortgezet Onderwijs (OPVO) 1979-1980, 1445; pak
          - Beleidsnotities 1979-1981, 1446; pak
          - Werkgroep Verzorging 1979-1981, 1447; omslag
          - Adviezen, relatie VLOG - ICP (Innovatiecommissie Participatie-Onderwijs) 1979-1982, 1448; pak
          - Relatie Centrale Commissie voor Onderwijsoverleg (CCOO) en Voorlopig Overlegorgaan Werkende Jongeren (VOWJ) 1979-1982, 1449; pak
          - Activiteiten van de Werkgroep Ondersteuning Proefprojecten 16 tot en met 18 jarigen (WOP) 1979-1983, 1450-1452
            - 1979-1981, 1450; pak
            - 1982, 1451; pak
            - 1982-1983, 1452; pak
          - Agenda's en verslagen van vergaderingen van de VLOG 1979-1983, 1453; pak
          - Correspondentie met bewindslieden 1979-1983, 1454; pak
          - Evaluatie 1979-1983, 1455-1456
            - 1979-1983, 1455; pak
            - 1981-1982, 1456; pak
          - Ingekomen en minuten van uitgegane stukken 1979-1983, 1457-1463
            - Ingekomen stukken 1979-1983, 1457-1459
              - 1979-1982, 1457; pak
              - Ingekomen stukken ter vergadering 1979-1983, 1458; pak
              - 1982-1983, 1459; pak
            - Minuten van uitgegane stukken 1981-1983, 1460-1463
              Nota bene: Ordening op nummering
              - U-nrs 001 - 087 1981, 1460; pak
              - U-nrs 001 - 089 1982, 1461; pak
              - U-nrs 090 - 166 1982, 1462; pak
              - U-nrs 001 - 060 1983, 1463; pak
          - Interne notities bedoeld als aanzet tot het ontwikkelingsplan van de VLOG 1979-1983, 1464; pak
          - Kort Middelbaar Beroeps Onderwijs (KMBO) 1979-1983, 1465-1474
            - Verhouding KMBO/VLOG met het leerlingwezen 1979-1982, 1465; omslag
            - Voornemens tot integrale invoering van het KMBO 1979-1982, 1466; pak
            - Proefprojecten uiterlijke verzorging in het KMBO 1979-1983, 1467; pak
            - Hernieuwde aanvragen van de proefprojecten KMBO 1980, 1468; omslag
            - Inbreng van het Vormingswerk (VW) in KMBO 1980-1981, 1469; omslag
            - Ondersteuningsplan KMBO, met aanvulling 1980-1982, 1470; omslag
            - Het tot stand komen van circulaires KMBO 1980-1983, 1471; pak
            - Proefprojecten deeltijd KMBO 1980-1983, 1472; pak
            - Coördinatie en ondersteuning rond de proefprojecten KMBO, met name de technische beroepsopleidingen 1981-1983, 1473; pak
            - Gefaseerde invoering van het KMBO 1982-1983, 1474; pak
          - Problematiek rond de ombouw van de experimenten participatie-onderwijs 1979-1983, 1475; omslag
          - Proefprojecten 1979-1983, 1476-1478
            - Ondersteuning proefprojecten 1979-1982, 1476; pak
            - Zakelijke gegevens met betrekking tot de proefprojecten 1979-1982, 1477; pak
            - Besprekingen proefprojecten 1979-1983, 1478; pak
          - Taak en werkzaamheden VLOG 1979-1983, 1479; pak
          - Werkgroep Structuurschema 1979-1983, 1480; pak
          - Bezoeken van VLOG aan proefprojecten 1980, 1481-1482
            - 1980 mrt., 1481; pak
            - 1980 apr. - mei, 1482; omslag
          - Ontwikkelingsplan van de VLOG 1980-1982, 1483; pak
            Nota bene: Bevat tevens concepten van het ontwikkelingsplan
          - Reacties, ondersteuningsplan en ontwikkelingsplan 1980-1982, 1484; pak
          - Vergaderstukken van de Landelijke Ontwikkelingsgroepen (LOG), met adviezen 1980-1983, 1485-1488
            - 1980, 1485; pak
            - 1981, 1486; pak
            - 1982 jan. - aug., 1487; pak
            - 1982 sep. - 1983 juni, 1488; pak
          - Ondersteuning van de Bijzondere Ontwikkelingstaken (BOT) met betrekking tot beroepsgerichte opleidingen 1981-1982, 1489-1492
            - 1980 - 1981 juli, 1489; pak
            - 1981 sep. - 1983, 1490; pak
            - Evaluatie van de BOT 1981-1982 voor de beroepsopleidingen algemeen- en oriënterend en schakelend programma in het KMBO met toelichting bij de inventaris van de Evaluatiegegevens over BOT voor beroepsopleidingen van meerdere afdelingen 1981-1982, 1491; pak
            - Uitwerking van evaluatiegegevens over BOT-beroepsopleiding van meerdere afdelingen 1981-1982, 1492; pak
          - Advisering van de staatssecretaris van Onderwijs en Wetenschappen omtrent het landelijk programma en regeling voor toetsing en afsluiting 1981-1983, 1493; pak
            Nota bene: Bevat tevens vergaderverslagen van de Werkgroep Toetsing en Afsluiting VLOG/ICP
          - Werkgroep Integrale Invoering VLOG en ICP brengen gezamenlijk advies uit over de fasering van de integrale invoering van het KMBO en algemene commentaar op de leerplandocumenten van het KMBO 1982, 1494; pak
          - Correspondentie met betrekking tot de opheffing van de VLOG per 1 augustus 1983 en de overname van de werkzaamheden van de VLOG door de Adviesgroep Projecten van het Voortgezet Onderwijs (APVO) 1983, 1495; omslag
        - Stukken betreffende de behandeling van aangelegenheden met betrekking tot het lager beroepsonderwijs voor volwassenen, 1980; 1496; omslag
        - Vergaderstukken van de Departementale Werkgroep Middelbaar Handels-Nijverheids Onderwijs (MHNO) / Middelbaar Sociaal Pedagogisch Onderwijs (MSPO), 1980-1981; 1497-1499; 3 pakken
          - 1980, 1497; pak
          - 1980-1981, 1498; pak
          - 1981, 1499; pak
        - Vergaderstukken van de Kerngroep 17 - 18 Jarigen, 1980-1981; 1500; pak
        - Stukken betreffende het voorbereiden van nieuw beleid met betrekking tot beroepsgerichte educatie voor volwassenen, 1980-1986; 1501; pak
        - Vergaderstukken van de Werkgroep Middelbaar Beroepsonderwijs - Nieuwe Stijl (MBO-NS), 1981; 1502; pak
        - Vergaderstukken van de Adviesgroep School Organisatie en Formatie Voorbereidend Beroepsonderwijs (ASOF-VBO), 1982-1983; 1503; omslag
        - Stukken betreffende het tot stand komen van model stageovereenkomsten haarverzorging Middelbaar Dienstverlenings- en Gezondheidszorg Onderwijs- Uiterlijke Verzorging (MDGO-UV), 1985-1986; 1504; omslag
        - Stukken betreffende het adviseren van de staatssecretaris en de minister inzake het verrichten van onderzoek naar de inzetbaarheid, perspectieven en acceptatie van de afgestudeerde Middelbaar Dienstverlenings- en Gezondheidszorg-Verpleging (MDGO-VPer) in de algemene, academische en categorale ziekenhuizen in Nederland, 1985-1988; 1505; pak
        - Stukken betreffende het adviseren van de staatssecretaris inzake het toewijzen van projecten participerend leren en modulering aan middelbare technische scholen (MTS-en), 1986; 1506; omslag
        - Stukken betreffende het tot stand komen van circulaires inzake de aanschaf van inventaris op de scholen voor middelbaar beroeps onderwijs, 1986; 1507; omslag
        - Stukken betreffende het voorbereiden van de totstandkoming van het beleid inzake de toekomst van het beroepsonderwijs en beroepsgerichte scholing als onderdeel van een economisch herstelbeleid, 1986; 1508; omslag
        - Stukken betreffende het behandelen van het ontwerp-besluit houdende wijziging van enige opleidingen voor lager- en middelbaar beroepsonderwijs ingevolge artikel 29, tweede lid tweede volzin van de Wet op het Voortgezet Onderwijs (WVO), 1986-1987; 1509; omslag
        - Stukken betreffende het oprichten en starten van een studierichting landbouwwerktuigentechniek door de MTS Apeldoorn in samenwerking met de landbouw praktijkscholen, 1986-1987; 1510; omslag
        - Stukken betreffende het adviseren van de staatssecretaris inzake de continuering van het Project Algemene Operationele Techniek (AOT) in Sectorvorming en Vernieuwing van het Middelbaar Beroeps Onderwijs (SVM)-verband, 1986-1988; 1511; omslag
        - Stukken betreffende het adviseren van de staatssecretaris inzake het opnieuw instellen, samenstellen en bekostigen van de Commissie Inventarissen Middelbaar Beroepsonderwijs (CIMBO) ten behoeve van het adviseren van de minister en de staatssecretaris over de benodigde inventaris voor de uitvoering van het onderwijs bij het middelbaar beroepsonderwijs, 1986-1988; 1512; omslag
        - Stukken betreffende het beleid, de vormgeving en de ontwikkeling van het Middelbaar Toeristisch en Recreatief Onderwijs (MTRO), met name in het Middelbaar Economisch en Administratief Onderwijs (MEAO), het Middelbaar Horeca Onderwijs (MHO) alsmede de instroombeperkende voorwaarden MMO/MHO en MTRO, 1986-1988; 1513; pak
        - Stukken betreffende het ontwikkelen en behandelen van het beleidsplan inzake de toewijzing van projecten tot scheepstechnicus ten behoeve van de leerlingen en de ontwikkelingen van de Nederlandse vloot, 1986-1988; 1514; omslag
        - Stukken betreffende het tot stand komen van circulaires inzake de uitvoeringsgegevens en afbouw van het rechtspositioneel regime bij ontwikkelingseenheden bij het volle tijd Kort Middelbaar Beroeps Onderwijs (KMBO), 1986-1988; 1515; omslag
        - Stukken betreffende het uitbrengen van advies voor de invoering van het Instroom Project Schoolverlaters Informatiseringsberoepen (ISI-onderwijs) in het regulier onderwijs, 1986-1988; 1516; omslag
        - Stukken betreffende het adviseren van de staatssecretaris inzake het behouden van het Middelbaar Binnenvaartonderwijs en het Middelbaar Baggeronderwijs buiten de Sectorvorming en Vernieuwing van het Middelbaar Beroepsonderwijs (SVM) naar aanleiding van het standpunt van het Koninklijk Onderwijsfonds voor de Scheepvaart (KOF), met jaarverslag 1986 van het KOF, 1987; 1517; omslag
        - Stukken betreffende het behandelen van de problematiek rond het Middelbaar Dienstverlenings- en Gezondheidszorg Onderwijs (MDGO), 1987; 1518; omslag
        - Stukken betreffende het tot stand komen van een circulaire inzake de berekening van eenheden voor Middelbaar Dienstverlening- en Gezondheidszorg Onderwijs (MDGO) en Middelbaar Huishoud- en Nijverheidsonderwijs (MHNO) voor het schooljaar 1987-1988, 1519; omslag
        - Stukken betreffende het adviseren van de staatssecretaris inzake de wijziging voor de toelaatbaarheidsvoorwaarden Middelbaar Beroeps Onderwijs (MBO), modellen stage- en samenwerkingsovereenkomst en groepsgrootte-maatregel MBO, 1987-1988; 1520; omslag
        - Stukken betreffende het wijzigen van het model-inrichtingsplan HAVO/MBO voor de afdelingen die verbonden zijn aan de scholen voor MEAO en scholengemeenschappen MEAO/MMO en het wijzigen van de Modelexamenregeling HAVO/MDGO, 1987-1988; 1521; omslag
        - Stukken betreffende het adviseren van de staatssecretaris inzake de fusie, herschikking, nevenvestiging en dislocatie in het MBO, de sectorvorming, vernieuwing en gevolgen van de Sectorvorming en Vernieuwing van het Middelbaar Beroepsonderwijs (SVM)-operatie voor een aantal achtereenvolgende scholenplannen, 1987-1989; 1522; pak
        - Stukken betreffende Sectorvorming en Vernieuwing van het Middelbaar Beroepsonderwijs (SVM), 1987-1991; 1523-1562; 36 pakken en 4 omslagen
          - Projectgroep SVM, met vergaderstukken en Kamervragen 1987-1990, 1523-1539
            Nota bene: Ordening op SVM-nrs
            - Vergaderstukken 1986-1989, 1523-1535
              - SVM nrs. 001 - 050, 1523; pak
              - SVM nrs. 051 - 080, 1524; pak
              - SVM nrs. 081 - 107, 1525; pak
              - SVM nrs. 108 - 134, 1526; pak
              - SVM nrs. 135 - 152, 1527; pak
              - SVM nrs. 153 - 176, 1528; pak
              - SVM nrs. 177 - 196, 1529; pak
              - SVM nrs. 197 - 220, 1530; pak
              - SVM nrs. 221 - 255, 1531; pak
              - SVM nrs. 256 - 285, 1532; pak
              - SVM nrs. 286 - 307, 1533; pak
              - SVM nrs. 308 - 319, 1534; pak
              - SVM nrs. 320 - 352, 1535; pak
            - Overleg met de bewindslieden 1987-1988, 1536; omslag
            - Het ontwikkelen van een alternatief inzake de uitgangspunten van het bekostigingsstelsel voor het vernieuwde middelbaar beroepsonderwijs in samenwerking met de Procescoördinator Sectorvorming en Vernieuwing van het Middelbaar Beroepsonderwijs 1987-1989, 1537
            - Memorie van Antwoord en aantal beslispunten 1988-1989, 1538
            - Het voorbereiden van de ministeriële regeling SVM houdende regels omtrent het onderwijs aan en de bekostiging van daartoe aangewezen MBO-scholen en scholengemeenschappen die vooruit lopen op de regels die met ingang van 1 augustus 1991 voor alle dagscholen voor MBO zullen gelden, met de plenaire behandeling van het wetsvoorstel in de Tweede Kamer 1989-1990, 1539
          - Taakgroep SVM/WCBO (Wet op het Cursorisch Beroepsonderwijs), met besluitenlijsten 1988-1990, 1540-1557
            Nota bene: Ordening op SVM/WCBO-nrs
            - SVM/WCBO nrs. 001 - 035, 1540; pak
            - SVM/WCBO nrs. 036 - 070, 1541; pak
            - SVM/WCBO nrs. 071 - 100, 1542; pak
            - SVM/WCBO nrs. 101 - 136, 1543; pak
            - SVM/WCBO nrs. 137 - 189, 1544; pak
            - SVM/WCBO nrs. 190 - 209, 1545; pak
            - SVM/WCBO nrs. 210 - 255, 1546; pak
            - SVM/WCBO nrs. 256 - 300, 1547; pak
            - SVM/WCBO nrs. 301 - 336, 1548; pak
            - SVM/WCBO nrs. 337 - 371, 1549; pak
            - SVM/WCBO nrs. 372 - 384, 1550; pak
            - SVM/WCBO nrs. 385 - 430, 1551; pak
            - SVM/WCBO nrs. 431 - 474, 1552; pak
            - SVM/WCBO nrs. 475 - 514, 1553; pak
            - SVM/WCBO nrs. 515 - 553, 1554; pak
            - SVM/WCBO nrs. 554 - 593, 1555; pak
            - SVM/WCBO nrs. 594 - 633, 1556; pak
            - SVM/WCBO nrs. 634 - 668, 1557; pak
          - Het adviseren van de minister akkoord te gaan met de beslispunten van de Projectgroep SVM naar aanleiding van het eindverslag SVM 1989, 1558; omslag
          - Het voorbereiden van de behandeling van het ontwerp-Fusieplan SVM in de Tweede Kamer 1989-1990, 1559; omslag
          - Het behandelen van de totstandkoming van de beschikking inzake de vaststelling van het (concept-) Fusieplan opgesteld door de SVM-Procescoördinatie 1990, 1560; pak
          - Het behandelen en adviseren van het wetsvoorstel inzake de Sectorvorming en Vernieuwing Middelbaar Beroepsonderwijs, voortgang uitvoering Fusieplan-SVM en het (ontwerp-) Plan van Spreiding en Vernieuwing, met Kamervragen 1990-1991, 1561; pak
          - Het beantwoorden van vragen van de Vaste Kamer Commissie voor Onderwijs naar aanleiding van de SVM-ontwikkelingen 1991, 1562; omslag
        - Stukken betreffende de afbouw van ontwikkelings- en ondersteuningseenheden voltijd Kort Middelbaar Beroeps Onderwijs (KMBO), 1988; 1563; omslag
        - Stukken betreffende het behandelen van de reactie van de Directie Beroeps Onderwijs (VO/BO) op het inspectierapport inzake de situatie bij het Middelbaar Economisch- en Administratief Onderwijs (MEAO) en Middelbaar Middenstandsonderwijs (MMO), met enkele concrete suggesties voor vervolgactiviteiten, 1988; 1564; omslag
        - Stukken betreffende het voorbereiden van toespraken, speeches en redevoeringen van de staatssecretaris ter gelegenheid van het bezoek aan scholen van het middelbaar beroeps onderwijs, 1988; 1565-1567; 3 omslagen
          - Christelijke Scholengemeenschap Gravenvoorde te Almelo 1988, 1565; omslag
          - Flevo College te Almere 1988, 1566; omslag
          - Middelbaar Technische School te Almere-Buiten 1988, 1567; omslag
        - Stukken betreffende het adviseren van de minister en staatssecretaris inzake het bekostigingsmodel MBO, 1988-1989; 1568; omslag